【裁判字號】    95,小上,59
【裁判日期】    950821
【裁判案由】    清償債務
【裁判全文】
臺灣高雄地方法院民事裁定              95年度小上字第59號
上  訴  人  甲○○
被上訴人    聯邦商業銀行股份有限公司
法定代理人  黃春鐘
上當事人間請求清償債務事件，上訴人對於中華民國95年7 月10
日本院高雄簡易庭95年度雄小字第2833號第一審小額民事判決提
起上訴，本院裁定如下：
    主      文
上訴駁回。
第二審訴訟費用新台幣壹仟伍佰元由上訴人負擔。
    理      由
一、按小額訴訟事件，對於第一審裁判之上訴，非以其違背法令
    為理由，不得為之；次按上訴狀內應記載上訴理由，表明下
    列各款事項：（一）原判決所違背之法令及其具體內容（二
    ）依訴訟資料可認為原判決有違背法令之具體事實。民事訴
    訟法第436 條之24第2 項、第436 條之25分別定有明文。當
    事人於小額訴訟程序提起上訴，如依民事訴訟法第436 之32
    條第2 項準用同法第468 條規定，以第一審判決有不適用法
    規或適用法規不當為理由時，其上訴狀或理由書應有具體之
    指摘，並揭示該法規之條項或其內容；若係成文法以外之法
    則，應揭示該法則之旨趣；倘為司法院解釋、或最高法院之
    判例，則應揭示該判解之字號或其內容；如以民事訴訟法第
    436 之32條第2 項準用同法第469 條第1 款至第5 款所列各
    款情形為理由時，其上訴狀或理由書，應揭示合於該條款之
    事實。上訴狀或理由書如未依此項方法表明者，即難認為已
    對第一審判決之違背法令有具體之指摘，其上訴自難認為合
    法，應予以裁定駁回。
二、上訴意旨略以：本件所涉之現金卡簽收單，並非上訴人親自
    簽收，被上訴人主張之欠款，亦非上訴人以現金卡所借支，
    原審未詳加調查，遽為上訴人敗訴判決，顯有違誤等情。聲
    明：原判決廢棄。被上訴人在第一審之訴駁回。
三、經查，上訴人提起本件上訴，其上訴理由既未指摘原判決違
    背之法令及其具體內容，亦未揭示該法規之條項或內容；復
    未提出任何訴訟資料可供認定原判決有違背法令之具體事實
    。則揆諸前揭說明，上訴人上訴自不合程式。此外，上訴人
    指摘原審未予調查現金卡簽收單，並非上訴人親自簽收，且
    被上訴人主張之欠款，亦非上訴人以現金卡所借支云云，核
    其陳述，顯係就原審調查證據、認定事實所為之爭執陳述，
    其上訴理由不符民事訴訟法第436 條之24第2 項、第436 條
    之25所定之程式益明。綜上所述，上訴人提起本件上訴，於
    法不合，應予裁定駁回。
四、末按於小額訴訟之上訴程序，法院為訴訟費用之裁判時，應
    確定其費用額，為民事訴訟法第436 條之19第1 項、第436
    條之32第1 項所明定。本件上訴人之上訴，既經駁回，關於
    第二審訴訟費用自應由上訴人負擔。查本件第二審訴訟費用
    即上訴裁判費為新台幣1500元，揆諸前揭規定，應由上訴人
    負擔，爰併予確定如文第二項所示。
五、據上論結，依民事訴訟法第436 條之32第2 項、第436 條之
    19第1 項、第444 條第1 項、第95條、第78條，裁定如主文
    。
中    華    民    國    95    年    8     月    21    日
                      民事第二庭審判長法  官  李昭彥
                                      法  官  黃呈熹
                                      法  官  蘇雅慧
正本係照原本作成。
本裁定不得抗告。
中    華    民    國    95    年    8     月    22    日
                                      書記官  余幼芳


司法院資訊處製作；財團法人民間司法改革基金會備份。
